【裁判字號】    92,抗,306
【裁判日期】    920813
【裁判案由】    聲明異議
【裁判全文】
臺灣高等法院臺中分院刑事裁定                      九十二年度抗字第三六號
    抗  告  人
    即受刑人    甲○○
右列抗告人因聲明異議案件，不服臺灣臺中地方法院中華民國九十二年一月十四日裁
定（九十一年度聲字第四一七三號）提起抗告，本院裁定如左：
    主  文
抗告駁回。
    理  由
一、本件抗告意旨略以：抗告人即受刑人（下稱抗告人）甲○○因毒品案件，經撤銷
    假釋執行殘刑五年十八日，抗告人於假釋期間曾於民國八十七年一月十二日另因
    持有槍枝案件經法院判處有期徒刑一年二月確定。依刑法施刑法第七條之一第二
    款後段但書規定，犯罪結果發生在八十六年刑法第七十七條修正施行後者，不在
    此限，抗告人撤銷假釋執行殘刑應適用刑法修正後之法律處罰。抗告人因台中地
    方法院檢察署八十七年執更字第二五三○號及八十八年度執更鈞字第一五五四執
    行指揮疏失，將抗告人發交台灣岩灣分監執行應有不當，應將抗告人先執行撤銷
    假釋殘刑完畢後，才能接續執行他刑，上開指揮書誤將抗告人前後所犯數罪及撤
    銷假釋殘刑合併計算執行，顯有違法云云。
二、經查：抗告人因違反肅清煙毒條例、麻醉藥品管理條例等案件經本院分別判處有
    期徒刑三年二月、六月，應執行有期徒刑三年六月，經臺灣臺中地方法院檢察署
    以八十二年執字第八五七六號案執行，起算日期為八十二年十一月三十日，指揮
    書執畢日期為八十六年五月二十七日。惟聲明異議人復因麻醉藥品管理條例、恐
    嚇等案件經分別判處有期徒刑十月、一年二月，與前開三年六月合併定應執行有
    期徒刑五年，而經臺灣臺中地方法院檢察署以八十四年執更字第一三０六號案執
    行，起算日期為八十六年五月二十八日，指揮書執畢日期為九十一年五月二十七
    日，並於八十六年三月十四日假釋出獄，俟因抗告人於假釋期間另於八十六年間
    因違反肅清煙毒條例等案件，經法院分別判處有期徒刑一年十月，十年，三年一
    月，應執行有期徒刑十四年，故其假釋遭撤銷，接續執行殘刑五年十八日，起算
    日期為八十九年一月二十六日，指揮書執畢日期為九十二年十二月十二日，再接
    續執行上開有期徒刑十四年，起算期間自九十二年十二月十三日起至一○六年八
    月一日止，此有台灣台中地方法院檢察署刑案資料查註紀錄表一份及八十七年執
    更字第二五三○號及八十八年度執更字第一五五四號二份指揮書在卷可稽，且上
    開二份指揮書分別記載「接續執行」，並非「合併執行」，故抗告人指摘檢察官
    將撤銷假釋之殘刑與其後犯罪所處有期徒刑合併執行云云，顯非事實，不足採信
    。原審據此駁回抗告人之聲明異議，於法尚無不合，從而本件抗告為無理由，應
    予駁回。
三、據上論斷，應依刑事訴訟法第四百十二條，裁定如主文。
中      華      民      國      九十二  年      八      月      十三    日
                                臺灣高等法院臺中分院刑事第八庭
                                      審判長法  官  羅  得  村
                                            法  官  黃  文  進
                                            法  官  陳  毓  秀
右正本證明與原本無異。
（不得再抗告）
                                            書記官  吳  宗  玲
中      華      民      國      九十二  年      八      月      十四    日
                                                            Ａ


司法院資訊處製作；財團法人民間司法改革基金會備份。
